臺灣桃園地方法院刑事判決　　　　　　110年度原侵訴字第9號
公　訴　人　臺灣桃園地方檢察署檢察官　　　　　　
被　　　告　李峻茗


選任辯護人　陳郁仁律師
（法扶律師）　　　　　　
上列被告因妨害性自主罪案件，經檢察官提起公訴（109 年度偵
字第10495 號），本院判決如下：
    主  文
乙○○犯強制性交罪，處有期徒刑貳年。緩刑伍年，緩刑期間付
保護管束，並應於本判決確定之日起貳年內，依執行檢察官之命
令，向指定之政府機關、政府機構、行政法人、社區或其他符合
公益目的之機構或團體，提供貳佰小時之義務勞務。
    事  實
一、乙○○與代號AE000-A109004 之成年女子（下稱甲○，真實
    姓名年籍詳卷）為前男女朋友。於民國109 年1 月3 日4 時
    許相約在甲○住處附近巷口汽車上談分手一事，甲○表示不
    想繼續交往，乙○○則表示不想分手，並啟動車輛佯裝要載
    甲○回家，不料卻將車輛駛至桃園市○○區○○街000 巷00
    號風閣時尚精品旅館，甲○誤認乙○○欲在旅館內繼續討論
    分手一事，遂與之進入213 號房，惟一入房內，乙○○竟基
    於強制性交之犯意，突將甲○推倒在床，先親吻甲○，並伸
    手撫摸甲○胸部及下體，接續將甲○內外褲脫掉，甲○旋抓
    住乙○○之手，喝令其住手，然乙○○仍不顧甲○之反抗，
    用手及腳分別壓制甲○之手腳，再以其生殖器插入甲○之陰
    道，對甲○為性交行為1 次。
二、案經甲○訴由桃園市政府警察局楊梅分局報告臺灣桃園地方
    檢察署檢察官偵查起訴。
    理  由
一、按行政機關、司法機關及軍法機關所製作必須公示之文書，
    不得揭露被害人之姓名、出生年月日、住居所及其他足資識
    別被害人身分之資訊，性侵害犯罪防治法第12條第2 項定有
    明文。性侵害犯罪防治法所稱「性侵害犯罪」，係指觸犯刑
    法第221 條至第227 條、第228 條、第229 條、第332 條第
    2 項第2 款、第334 條第2 項第2 款、第348 條第2 項第1
    款及其特別法之罪。另性侵害犯罪防治法第12條所定其他足
    資識別被害人身分的資訊，包括被害人照片或影像、聲音、
    住址、親屬姓名或其關係、就讀學校與班級或工作場所等個
    人基本資料，性侵害犯罪防治法施行細則第6 條亦有明文。
    查本件必須公示之判決書，為避免被害人甲○之身分遭揭露
    ，依上開規定，對於甲○之姓名、年籍資料以及其親屬等足
    資識別甲○身分之資訊，僅記載為甲○，合先敘明。
二、上揭事實，訊據被告乙○○於警詢、偵訊、本院審理時均坦
    承不諱，核與證人即告訴甲○之警詢及偵訊時之證述相符並
    有仁慈醫院109 年1 月3 日受理疑似性侵害事件驗傷診斷書
    及病歷可稽，足認被告前開所為任意性自白核與事實相符，
    自值採信，其上揭犯行，足堪認定，應依法論科。
三、論罪科刑：
  ㈠核被告乙○○所為，係犯刑法第221 條第1 項之強制性交罪
    。
  ㈡按犯罪之情狀顯可憫恕，認科以最低度刑仍嫌過重者，得酌
    量減輕其刑，刑法第59條定有明文。蓋刑事審判旨在實現刑
    罰權之分配正義，是法院對有罪被告之科刑，應符合罪刑相
    當之原則，使輕重得宜，罰當其罪，以契合社會之法律感情
    ，此所以刑法第57條明定科刑時應審酌一切情狀，尤應注意
    該條所列10款事項以為科刑輕重之標準，並於同法第59條賦
    予法院以裁量權，如認犯罪之情狀可憫恕，認科以最低度刑
    仍嫌過重者，得酌量減輕其刑，俾使法院就個案之量刑，能
    為適當之斟酌。而刑法第59條之所謂犯罪之情狀，應審酌其
    犯罪有無可憫恕之事由，即有無特殊之原因與環境，在客觀
    上足以引起一般同情，暨宣告法定低度刑，是否猶嫌過重等
    因素，以為判斷。茲審酌被告與甲○本為男女朋友關係，其
    竟利用談判分手機會，無視甲○意願，對之為強制性交行為
    ，造成難以彌補之陰影，所為實無可取，然斟酌被告上開行
    為，其惡性及犯罪情節究與一般暴力性侵犯罪有別，且被告
    已獲被害人甲○之原諒，有本院電話紀錄在卷可參（見本院
    卷第43頁），並被告無犯罪前科，此有臺灣高等法院被告前
    案紀錄表附卷可佐，素行尚可，因一時思慮未周而犯下本案
    犯行，倘逕科以刑法第221 條第1 項之罪之法定最低本刑即
    有期徒刑3 年，實有情輕法重之過苛情形，爰依刑法第59條
    之規定，酌量減輕其刑。
  ㈢爰以行為人之責任為基礎，審酌被告於甲○已明確表達拒絕
    之意，猶對甲○為強制性交之行為，濫用甲○之信賴，嚴重
    侵害甲○之性自主決定權，顯見其自我克制能力及尊重他人
    法益之法治觀念均待加強，所為顯非可取；惟念其犯後始終
    坦承犯行，且對甲○深感抱歉，並已得甲○原諒，業如前述
    ，兼衡其犯罪動機、目的、手段、情節、家庭經濟狀況小康
    等一切情狀，量處如主文所示之刑。
  ㈣被告乙○○前未曾因犯罪而受有期徒刑以上刑之宣告，有臺
    灣高等法院被告前案紀錄表在卷可憑。其年紀甚輕，因一時
    失慮衝動，致罹刑章，事後坦承犯行而見悔意，已獲告訴人
    原諒，堪認被告經此偵審程序及刑之宣告後，當知所警惕，
    應無再犯之虞，本院認其前開所受宣告之刑，以暫不執行為
    適當，依刑法第74條第1 項第1 款之規定，併予宣告緩刑5
    年，以啟自新。又為促使被告日後確能深切記取教訓，得以
    知曉尊重法治，導正觀念及行為之偏差，本院因認除前開緩
    刑宣告外，尚有賦予一定負擔之必要，併依刑法第74條第2
    項第5 款之規定，命被告應自本判決確定之日起2 年內向檢
    察官所指定之政府機關、政府機構、行政法人、社區或其他
    符合公益目的之機構或團體，提供200 小時之義務勞務，並
    另依刑法第93條第1 項第2 款之規定，諭知其應於緩刑期間
    付保護管束，冀能使被告確實明瞭其行為所造成之危害，並
    培養正確法治觀念。
據上論斷，應依刑事訴訟法第299 條第1 項前段，判決如主文。
本案經檢察官賴瀅羽提起公訴，檢察官林鈺瀅到庭執行職務。
中    華    民    國   110    年    11    月    30    日
                  刑事第十一庭   審判長法  官  潘政宏
                                       法  官  翁健剛  
                                       法  官  蔡旻穎
以上正本證明與原本無異。
如不服本判決應於收受判決後20日內向本院提出上訴書狀，並應
敘述具體理由。其未敘述上訴理由者，應於上訴期間屆滿後20日
內向本院補提理由書(均須按他造當事人之人數附繕本)「切勿逕
送上級法院」。 
                                       書記官  張怡婷
中    華    民    國   110    年    11    月    30    日
中華民國刑法第221條
（強制性交罪）
對於男女以強暴、脅迫、恐嚇、催眠術或其他違反其意願之方法
而為性交者，處 3 年以上 10 年以下有期徒刑。
前項之未遂犯罰之。